臺灣高等法院刑事裁定
109年度聲再字第343號
重新審理聲請人即受裁定人
            羅義興


選任辯護人  呂承翰律師
上列重新審理聲請人因違反毒品危害防制條例案件，對於本院10
9年度毒抗字第27號，中華民國109年2月27日第二審確定裁
定，聲請重新審理，本院裁定如下：
    主  文
重新審理及停止執行之聲請均駁回。 
    理  由
一、聲請意旨略以：重新審理聲請人即受裁定人羅義興（下稱聲請人），於民國108年7月25日，在臺北市○○區○○○道000巷0號5樓，施用第二級毒品大麻，經警方採集聲請人尿液送驗結果，呈大麻代謝物陽性反應，臺灣臺北地方法院准如檢察官所請，以108年度毒聲字第219號裁定令聲請人入戒治處觀察、勒戒，聲請人不服提起抗告，因檢察官聲請觀察勒戒前，於108年12月3日先行處分緩起訴，並轉介聲請人至臺北市立聯合醫院松德院區接受戒癮治療，本院在不知情下，於109年2月27日以109年毒抗字第27號裁定駁回抗告而確定，檢方並通知聲請人於109年8月20日到庭執行觀察、勒戒。聲請人委託律師於109年8月6日閱卷，發現本案有先行緩起訴、進行戒癮治療而不應施以觀察勒戒之情，爰提出重
　　新審理及停止執行之聲請等語。
二、毒品危害防制條例第20條之1第1項規定，觀察、勒戒及強制
    戒治之裁定確定後，有適用法規顯然錯誤等事由，足認受觀
    察、勒戒或強制戒治處分之人，應不施以觀察、勒戒或強制
    戒治者，受觀察、勒戒或強制戒治處分之人，或其法定代理
    人、配偶，或檢察官得以書狀敘述理由，聲請原裁定確定法
    院重新審理；同條第2項規定，聲請重新審理，應於裁定確
    定後30日內提起，但聲請之事由，知悉在後者，自知悉之日
    起算。是聲請重新審理，應於30日之不變期間內提起，此項
    期間自裁定確定時起算；如聲請重新審理之事由，知悉在後
    者，應自知悉之日起算。
三、本件聲請人施用第二級毒品大麻，涉犯施用第二級毒品罪，
    臺灣臺北地方法院以108年度毒聲字第219號裁定令聲請人入
    戒治處觀察勒戒，聲請人不服提起抗告，本院於109年2月27
    日以109年毒抗字第27號裁定駁回其抗告而確定，聲請人於1
    09年3月9日收受本院裁定，此業據被告承認在卷（聲請狀第
    3頁、本院109年毒抗字第27號卷第41頁至第44頁參看），而
    檢察官早於108年12月3日偵查庭，即當庭諭知本件緩起訴處
    分，並填載戒癮治療轉介單，聲請人遵命於108年12月13日
    至臺北市立聯合醫院松德院區接受評估、治療，之後持續治
    療數個月，此有聲請人提出之臺灣臺北地方檢察署108年12
    月3日第二級毒品戒癮治療（自費）轉介單（聲證1）、臺北
    市立聯合醫院松德院區診斷證明書（聲證2）可以為證，則
    聲請人於109年3月9日收受本院駁回抗告裁定之時，業已知
    悉本件前經檢察官於108年12月3日諭知緩起訴、聲請人接受
    戒癮治療，然聲請人遲於109年8月14日始具狀提出本件聲請
    ，有刑事聲明重新審理暨停止執行狀上所蓋本院收狀戳章
　　印文可稽，顯已逾聲請重新審理之30日期間。
四、民事訴訟法再審之訴，有關提起再審之期間，其第500條規
    定：「（第1項）再審之訴，應於30日之不變期間內提起。
    （第2項前段）前項期間，自判決確定時起算，判決於送達
    前確定者，自送達時起算；其再審之理由發生或知悉在後者
    ，均自知悉時起算。」最高法院實務認為，當事人自收受裁
    判之時，對於原裁判是否有適用法規顯有錯誤之情形，即可
    知悉，至於當事人對於法規之瞭解程度如何，不影響同法第
    500條第1項、第2項關於30日不變期間之起算（最高法院71
    年台再字第210號民事原判例參看）。同理，重新審理之聲
    請人，在法律上，是否有一案兩罰（保安處分）而不應施以
    觀察、勒戒或強制戒治之情，於收受觀察、勒戒裁定之時即
    可知悉。聲請人以辯護律師嗣於109年8月6日閱卷後始行發
    現有不應施以觀察、勒戒之情，主張應自109年8月6日起
　　算重新審理事由之時點，於法不合，無從採信。
五、綜上，聲請人聲請重新審理，已逾法定期間，屬不合法，應
    予駁回。另聲請人聲請停止執行部分，因重新審理之聲請不
    合法而失所附託，應併予駁回。
據上論斷，應依毒品危害防制條例第20條之1第4項，裁定如主文
。
中　　華　　民　　國　　109 　年　　8 　　月　　20　　日
     　　　　　　 刑事第一庭    審判長法　官  周政達
                                      法　官  程克琳
                                      法　官  曾德水
以上正本證明與原本無異。
不得抗告。
                                      書記官  陳怡君
中　　華　　民　　國　　109 　年　　8 　　月　　21　　日